【裁判字號】    98,抗,101
【裁判日期】    980430
【裁判案由】    限期行使權利
【裁判全文】
臺灣高等法院臺南分院民事裁定    98年度抗字第101號
抗  告  人  乙○○
相  對  人  甲○○
上列抗告人與相對人甲○○間限期行使權利事件，對於中華民國
98年3月31日臺灣臺南地方法院98年度聲字第297號裁定，提起抗
告，本院裁定如下：
    主  文
抗告駁回。
抗告訴訟費用由抗告人負擔。
    理  由
一、本件相對人於原審聲請意旨略以：相對人與抗告人間聲請假
    扣押事件，相對人前遵原法院民國（下同）96年度裁全字第
    8103號民事裁定，為免為或撤銷假扣押，曾提供新台幣（下
    同）150,000元為擔保金，以該院97年度存字第1246號提存
    事件提存在案。茲因抗告人本案訴訟即原法院97年度訴字第
    899號業於97年8月26日撤回起訴，復經相對人以同院97年度
    裁全聲字第196號撤銷假扣押執行在案，訴訟已經終結，抗
    告人迄未行使權利，爰依民事訴訟法第106條準用第104條第
    1項第3款後段規定，聲請通知抗告人限期行使權利等語。
二、抗告意旨略以：抗告人業已向原法院提出剩餘財產分配之訴
    訟等語。
三、按訴訟終結後，供擔保人證明已定20日以上之期間，催告受
    擔保利益人行使權利而未行使，或法院依供擔保人之聲請，
    通知受擔保利益人於一定期間內行使權利並向法院為行使權
    利之證明而未證明者，法院應依供擔保人之聲請，以裁定命
    返還其提存物或保證書，民事訴訟法第104條第1項第3款定
    有明文。前開規定依同法第106條之規定，於依假扣押裁定
    所供之擔保亦準用之。所謂「訴訟終結」，係指依假扣押所
    保全之請求提起之本案訴訟終結；如供擔保人未提起本案訴
    訟時，則指假扣押裁定及假扣押執行程序均不存在者而言（
    最高法院92年度台抗字第19號裁定意旨參照）。所謂「受擔
    保利益人行使權利」，係指行使因供擔保人惹起訴訟行為所
    生之損害賠償請求權而言。
四、經查：相對人上開主張之事實，業據提出與其所述相符之原
    法院97年度存字第1246號提存書、96年度裁全字第8103號、
    97年度裁全字聲第196號等為證（見原審卷第4-6頁），並經
    原法院依職權調閱同院96年度裁全字第8103號假扣押卷（含
    96年度執全字第4259號假扣押執行卷）審核無訛，堪信為實
    。至抗告人業已向原法院提出剩餘財產分配之訴訟，並非係
    行使因供擔保人提起訴訟行為所生之損害賠償請求權。從而
    ，原審准許相對人聲請通知抗告人應於原裁定送達後20日內
    ，就其因原法院96年度執全字第4259號假扣押執行所受損害
    ，向相對人行使權利，並向原法院提出為行使權利之證明，
    核無不合。抗告意指仍執前詞指摘原裁定不當，求予廢棄，
    非有理由，應予駁回。
五、據上論結，本件抗告為無理由，依民事訴訟法第495條之1第
    1項、第449條第1項、第95條、第78條，裁定如主文。
中    華    民    國    98    年    4     月    30    日
                  民事第四庭    審判長法  官    王惠一
                                      法  官    蘇重信
                                      法  官    王浦傑
上為正本係照原本作成。
不得再抗告。
中    華    民    國    98    年    4     月    30    日
                                      書記官    廖英琇


司法院資訊處製作；財團法人民間司法改革基金會備份。
